【裁判字號】    98,訴,1544
【裁判日期】    990118
【裁判案由】    違反毒品危害防制條例
【裁判全文】
臺灣屏東地方法院刑事判決              98年度訴字第1544號
公  訴  人  台灣屏東地方法院檢察署檢察官
被      告  甲○○
上列被告因違反毒品危害防制條例案件，經檢察官提起公訴（
98年度毒偵字第1403號），因被告就被訴事實為有罪之陳述，經
本院告知簡式審判程序意旨，並聽取公訴人及被告之意見後，本
院合議庭裁定由受命法官獨任依簡式審判程序審理，判決如下：
    主  文
甲○○施用第一級毒品，累犯，處有期徒刑捌月；又施用第二級
毒品，累犯，處有期徒刑肆月。應執行有期徒刑拾月。
    事  實
一、甲○○前因施用毒品案件，經本院91年度毒聲字第824 號裁
    定令入勒戒處所施予觀察、勒戒，於民國91年9 月12日入勒
    戒所執行，於91年9 月12日因無繼續施用毒品傾向出所執行
    完畢。其於94年間因犯竊盜案件，經本院以95年度易字第12
    4 號判處有期徒刑10月確定，又於95年違反毒品危害防制條
    例，經本院95年度訴字第768 號判處有期徒刑1 年2 月、8
    月，應執行有期徒刑1 年8 月，嗣經臺灣高等法院高雄分院
    96年度聲減字第1152號裁定應執行有期徒刑10月，上開二案
    件接續執行，於95年8 月21日入監，97年2 月5 日縮刑假釋
    出監，於97年3 月21日期滿未經撤銷假釋執行完畢。猶不知
    悔改，明知海洛因及甲基安非他命分屬第一、二級毒品，不
    得持有及施用，仍基於施用第一、二級毒品之犯意，於98年
    7 月31日11時許，在屏東縣萬巒鄉○○村○○路20號住處，
    以將海洛因摻入香菸內吸食之方式，施用第一級毒品海洛因
    1 次；於同日13時許，另以將甲基安非他命置於玻璃球內以
    火燒烤後，吸食所產生煙霧之方式，施用第二級毒品甲基安
    非他命1 次。嗣於98年8 月2 日16時10分許，因另案通緝在
    屏東縣潮州鎮○○里○○路15巷口為警查獲，扣得疑似海洛
    因之白色粉末1 包（未檢出海洛因或其他違禁物之成份），
    然其經警採尿送驗，其尿液中檢出海洛因代謝後之嗎啡、甲
    基安非他命陽性反應，始循線查悉上情。
二、案經屏東縣政府警察局潮州分局報告台灣屏東地方法院檢察
    署檢察官偵查起訴。
    理  由
一、本件被告所犯係死刑、無期徒刑、最輕本刑為3 年以上有期
    徒刑以外之罪，其於本院準備程序中就前揭被訴事實為有罪
    之陳述，經受命法官告知簡式審判程序之旨，並聽取其與公
    訴人之意見後，本院認無不得或不宜改依簡式審判程序進行
    之處，爰依刑事訴訟法第273 條之1 第1 項、第284 條之1
    ，本院合議庭裁定由受命法官獨任依簡式審判程序審理；又
    簡式審判程序之證據調查，依刑事訴訟法第273 條之2 規定
    ，不受同法第159 條第1 項審判外陳述排除之限制，再被告
    對於卷內之各項證據，亦不爭執證據能力，故卷內所列之各
    項證據，自得作為證據，合先敘明。
二、前揭施用第一級毒品海洛因及第二級毒品甲基安非他命之犯
    罪事實，業據被告甲○○於本院審理時自承不諱，復有台灣
    檢驗科技股份有限公司濫用藥物尿液檢驗報告1 紙扣案足憑
    。足認被告自白施用海洛因及甲基安非他命與事實相符，應
    可採信。
三、按海洛因及甲基安非他命分別為毒品危害防制條例第2 條第
    2 項第1 款、第2 款規定之第一級、第二級毒品，除法律另
    有規定者外，不得持有、施用。核被告甲○○所為，係犯毒
    品危害防制條例第10條第1 項之施用第1 級毒品罪，及同條
    第2 項之施用第2 級毒品罪。其施用前持有海洛因及甲基安
    非他命之低度行為，應各為施用之高度行為所吸收，均不另
    論罪。被告所犯上開2 罪間犯意各別，行為互異，應分別論
    罪，合併處罰。又被告於94年間因犯竊盜案件，經本院以95
    年度易字第12 4號判處有期徒刑10月確定，又於95年違反毒
    品危害防制條例，經本院95年度訴字第768 號判處有期徒刑
    1 年2 月、8 月，應執行有期徒刑1 年8 月，嗣經台高等法
    院高雄分院96年度聲減字第1152號裁定應執行有期徒刑10
    月，上開二案件接續執行，於95年8 月21日入監，97年2 月
    5 日縮刑假釋出監，於97年3 月21日期滿未經撤銷假釋執行
    完畢等情，有台灣高等法院被告全國前案紀錄表1 份附卷足
    按。其於5 年以內再故意犯本件有期徒刑以上之罪，依刑法
    第47條第1 項規定，應論以累犯，並加重其刑。
四、爰審酌被告甲○○之年齡、品行、智識程度、犯罪手段、對
    於法益侵害之程度，被告曾因施用毒品而經法院裁定施以觀
    察、勒戒及戒治，又犯本件施用毒品犯行，雖其欠缺悔悟、
    遷善之決心，然因施用毒品僅係戕害其自己身心並無加害他
    人，且此次施用毒品次數僅2 次等一切情狀，分別量處如主
    文所示之刑，並定其應執行之刑。
五、扣案之白色粉末1 包並未檢出海洛因或其他違禁物之成份，
    有高雄市凱旋醫院濫用藥物成品檢驗鑑定書一紙在卷可憑，
    因與本件施用毒品犯罪無關，爰不另為沒收之諭知。
據上論斷，應依刑事訴訟法第273 條之1 第1 項、第299 條第1
項前段，毒品危害防制條例第10條第1 項、第2 項，刑法第11條
前段、第47條第1 項、第51條第5 款，判決如主文。
本案經檢察官李秀玲到庭執行職務
中    華    民    國    99    年    1     月    18    日
                  刑事第二庭      法  官  簡光昌
以上正本證明與原本無異。
如不服本判決應於收受本判決送達後10日內向本院提出上訴書狀
，其未敘述上訴理由者，並得於提起上訴後20日內向本院補提理
由書狀（均須按他造當事人之人數附繕本）「切勿逕送上級法院
」。
中    華    民    國    99    年    1     月    18    日
                                  書記官  黃佳惠
附錄法條：
毒品危害防制條例第10條
施用第一級毒品者，處 6 月以上 5 年以下有期徒刑。
施用第二級毒品者，處 3 年以下有期徒刑。

司法院資訊處製作；財團法人民間司法改革基金會備份。
